【裁判字號】    97,家訴,9
【裁判日期】    970703
【裁判案由】    撤銷婚姻等
【裁判全文】
臺灣高雄地方法院民事判決               97年度家訴字第9號
原      告  乙○○
被      告  甲○○
當事人間請求撤銷婚姻事件，經本院於民國97年6 月19日言詞辯
論終結，判決如下：
    主      文
原告之訴駁回。
訴訟費用由原告負擔。
    事實及理由
一、原告主張：兩造於民國96年11月14日在臺灣高雄地方法院公
    證處公證結婚，惟原告係在不知被告有過二次婚姻紀錄之情
    況下與被告公證結婚，且被告與原告結婚前，又與另一名男
    子交往並論及婚嫁、拍攝結婚照且時常以手機傳送即將結婚
    之簡訊，足見被告與訴外人有親密關係。按婚姻係男女終身
    不棄、共組家庭之承諾，男女在交往過程均有告知之義務，
    讓對方有衡量允婚之機會，被告於兩造交往過程隱瞞上情，
    待兩造結婚後原告為請婚假申請被告戶籍謄本，才發現被告
    與原告結婚之前已有兩次結婚之紀錄，按因被詐欺或被脅迫
    而結婚者，得於發見詐欺或脅迫終止後，六個月內向法院聲
    請撤銷之，本件原告在受詐欺情況下，與被告結婚，爰請求
    判決原告與被告之婚姻撤銷，及訴訟費用由被告負擔等語。
二、被告則以：對於兩造結婚之前被告有兩次結婚紀錄一節不爭
    執，惟原告並未問起伊是否結過婚，且當時兩造交往過程中
    尚有其他男子追求伊，原告不知道伊之前結過二次婚，伊並
    未詐欺原告等語置辯，並聲明：求為判決駁回原告之訴。
三、得心證之理由：
  (一)按因被詐欺或脅迫而結婚者，得於發現詐欺或脅迫終止後，
    六個月內向法院請求撤銷之，為民法第997 條所明定。復按
    民事法上所謂詐欺云者，係謂欲相對人陷於錯誤，故意示以
    不實之事，令其因錯誤而為意思之表示；被詐欺而為意思表
    示者，依民法第92條第1 項之規定，表意人故得撤銷其意思
    表示，惟主張被詐欺而為表示之當事人，應就此項事實負舉
    證之責任，最高法院著有18年上字第371 號及44年台上字第
    75號判例可參。
  (二)經查，原告主張上情，固據提出戶籍謄本二份、結婚照片二
    幀、結婚公證書影本一紙為證外，並未提出任何事證證明被
    告有「故意」對原告示以不實之事致令原告陷於錯誤而與被
    告結婚，即並未提出任何事證證明被告有何「詐欺」行為。
    本院復查無其他證據足資證明原告受被告詐欺而結婚。揆諸
    前揭說明，因原告對其受被告詐欺乙節，並未舉證以實其說
    ，難信為真實。從而，原告以受詐欺，請求依民法第977 條
    規定撤銷與被告之婚姻，為無理由，不應准許。
四、據上論結：原告之訴，為無理由，依民事訴訟法第78條判決
    如主文。
中    華    民    國    97    年    7     月     3    日
                         家事法庭法  官  何清富
以上正本係照原本作成。
如對本判決上訴，須於收受判決正本送達後20日內向本院提出上
訴狀，並繳納上訴費及附具繕本。
中    華    民    國    97    年    7     月     3    日
                                  書記官  葉彥伶


司法院資訊處製作；財團法人民間司法改革基金會備份。
